【裁判字號】    89,交聲,29
【裁判日期】    891130
【裁判案由】    違反道路交通管理處罰條例聲明異議
【裁判全文】
臺灣苗栗地方法院交通事件裁定                      八十九年度交聲字第二九號
    原處分機關  交通部公路局新竹區監理所苗栗監理站
    聲明異議人  甲○○
    即受處分人
右列受處分人因違反道路交通管理處罰條例案件，對於新竹區監理所苗栗監理站八十
九年六月三十日所為之處分（苗稽駕字第五四－Ｆ00000000號裁決書），聲
明異議，本院裁定如左：
      主    文
異議駁回。
      理    由
一、聲明異議意旨略以：聲明異議人於民國八十九年四月二十三日十三時五十分許，
    駕駛車號ＱＵ－八七六號營業用貨運曳引車，沿經國路由南向北方向行駛，行經
    該路段苗栗縣警察局苗栗分局前，經苗栗縣警察局交通警察隊攔檢，在無任何違
    規情事，竟遭員警以聲明異議人所載運之砂石偶有滴下雨水認屬載運砂石漏水違
    規而掣發通知單舉發，並經裁決罰鍰新台幣（下同）九千元。聲明異議人對此裁
    決不服，認聲明異議人所駕駛之車號ＱＵ－八七六號營業用貨運曳引車會漏水，
    實因四月二十三日之前已數日大雨，且遭攔檢之前亦下大雨，不能以取締當時未
    下雨即否定沿途均未下雨，況整車砂石豈能經大雨後在數分鐘內脫乾，是本件聲
    明異議人並未因載運砂石滲漏水而違規，故提出聲明異議云云。
二、按汽車裝載容易滲漏、飛散、氣味惡臭之貨物，能防止其發洩者，應嚴密封固，
    裝置適當；又汽車裝載時所載貨物滲漏、飛散、氣味惡臭者，處新台幣三千元以
    上九千元以下罰鍰，道路交通安全規則第七十七條第一款、道路交通管理處罰條
    例第三十條第一項第三款分別定有明文。
三、查本件聲明異議人於八十九年四月二十三日十三時五十分許，駕駛車號ＱＵ－八
    七六號營業用貨運曳引車，於經國路苗栗縣警察局苗栗分局前，經苗栗縣警察局
    交通警察隊員警邱華國攔檢舉發「載砂石滲漏水（非雨天所致）」，有苗栗縣警
    察局苗縣警交字第Ｆ00000000舉發違反道路交通管理事件通知單影本一
    紙附卷可稽。而徵諸聲明異議人遭員警攔檢告發之上揭路段於被取締時並未下雨
    ，且在員警告發之前二小時皆未下雨等情，業據證人即苗栗縣警察局交通警察隊
    警員邱華國於本院調查中到庭證述明確，並有照片二幀在卷可參；另參以照片上
    所示道路乾燥並未潮濕，僅聲明異議人所駕駛之砂石車停車處有滲漏水之潮濕現
    象乙節，證人邱華國上揭證詞，自堪採信。況縱認聲明異議人辯稱伊載運之砂石
    滲漏水係因在其他路段下雨所致乙節屬實，惟如證人所述該路段在其告發之前二
    小時皆未下雨，衡情聲明異議人所駕駛之曳引車所載運之砂石行經苗栗市○○路
    ○○路段時亦應不會再滲漏水始合理，是聲明異議人所辯，顯係卸責之詞，不足
    採信。從而，原處分機關據以援引道路交通管理處罰條例第三十條第一項第三款
    之規定裁處聲明異議人罰鍰新台幣九千元，並無不當，本件異議為無理由，應予
    駁回。
四、據上論斷，應依道路交通案件處理辦法第十九條，裁定如主文。
中      華      民      國    八十九    年      十一    月      三十    日
                                    台灣苗栗地方法院交通法庭
                                        法  官  吳  炳  桂
右正本證明與原本無異。
如不服本裁定，應於裁定送達後五日內向本院提出抗告狀。
                                        書記官  黃  秀  娟
中      華      民      國    八十九    年      十一    月      三十    日


司法院資訊處製作；財團法人民間司法改革基金會備份。
